【裁判字號】    98,易,686
【裁判日期】    980915
【裁判案由】    竊盜
【裁判全文】
臺灣屏東地方法院刑事判決               98年度易字第686號
公  訴  人  臺灣屏東地方法院檢察署檢察官
被      告  甲○○
                    另案在臺灣屏東看守所羈押中
            乙○○
                    另案在臺灣屏東看守所羈押中
上列被告等因竊盜案件，經檢察官提起公訴（98年度偵字第1972
號），本院判決如下：
    主  文
乙○○攜帶兇器竊盜，累犯，處有期徒刑柒月。又共同攜帶兇器
毀越安全設備竊盜，累犯，處有期徒刑捌月。應執行有期徒刑壹
年。
甲○○共同攜帶兇器毀越安全設備竊盜，累犯，處有期徒刑捌月
。其餘被訴部分無罪。
    事  實
一、乙○○前曾於民國86年間因竊盜案件，經臺灣高雄地方法院
    以87年度訴緝字第240 號判決判處有期徒刑3 年，並經臺灣
    高等法院高雄分院以88年度上訴字第795 號判決駁回上訴而
    確定，自93年8 月16日起入監服刑，迄95年10月16日因縮短
    刑期假釋出監，而於96年4 月23日縮刑期滿未經撤銷假釋以
    視為執行完畢論。甲○○則前曾於93年間因違反毒品危害防
    制條例案件，經本院以94年度訴字第261 號判決判處有期徒
    刑10月，並經臺灣高等法院高雄分院以94年度上訴字第1476
    號判決駁回上訴而確定；復於同年間因竊盜案件，經本院以
    94年度易字第299 號判決判處有期徒刑6 月確定，上開有期
    徒刑10月、6 月嗣經臺灣高等法院高雄分院以96年度聲減字
    第32號裁定減刑後應執行有期徒刑7 月，甫於96年7 月16日
    執行完畢。
二、詎乙○○猶不知悔改，竟意圖為自己不法之所有，並基於攜
    帶兇器竊盜之犯意，於97年12月2 日19時許，在屏東縣屏東
    市○○路，以不詳之人所有之客觀上具有危險性，足以危害
    人之生命、身體安全，可供兇器使用之磨尖板手1 支發動李
    保賢所有之車牌號碼K8-6265 號自小客車之電門而竊取之，
    得手後留供己代步之用。
三、乙○○於97年12月3 日凌晨0 時許，駕駛上開竊得之自小客
    車搭載甲○○，途經唐仁永所有位於屏東縣竹田鄉○○路90
    0 號之養雞場，甲○○、乙○○竟共同意圖為自己不法之所
    有，並基於加重竊盜之犯意聯絡，由甲○○攜帶其所有之客
    觀上具有危險性，足以危害人之生命、身體安全，可供兇器
    使用之鐵鉗下車，並以兇器鐵鉗剪破該養雞場之安全設備鐵
    絲網後進入雞舍竊取唐仁永所有之成雞4 隻，乙○○則在車
    上把風，得手後旋即駕車逃離現場，嗣經警循線查獲。
四、案經屏東縣政府警察局移請臺灣屏東地方法院檢察署檢察官
    偵查起訴。
    理  由
壹、證據能力部分：
一、按被告以外之人於偵查中向檢察官所為之陳述，除顯有不可
    信之情況外，得為證據，刑事訴訟法第159 條之1 第2 項定
    有明文，證人即被害人唐仁永於偵查中經具結後向檢察官所
    為之陳述，雖屬傳聞證據，惟現階段刑事訴訟法規定，檢察
    官代表國家偵查犯罪、實施公訴，依法有訊問被告、證人及
    鑑定人之權，實務運作時，檢察官於偵查中向被告以外之人
    所取得之陳述，原則上均能遵守法律規定，不致違法取供，
    其可信度極高，且被告甲○○、乙○○並未提出有何顯不可
    信之情形，是證人唐仁永於偵查中經具結之證言，自得為證
    據。至證人即被告甲○○、乙○○於偵查中未經具結之陳述
    ，依刑事訴訟法第158 條之3 規定，不得作為認定他被告犯
    罪之證據。
二、次按傳聞法則之重要理論依據，在於傳聞證據未經當事人之
    反對詰問予以核實，乃予排斥，惟若當事人已放棄對原供述
    人之反對詰問權，於法院審判時表明同意該等傳聞證據可作
    為證據，基於證據資料愈豐富，愈有助於真實發現之理念，
    並貫徹刑事訴訟法修法加重當事人進行主義之精神，確認當
    事人對於證據能力有處分權之制度，傳聞證據經當事人同意
    作為證據，法院認為適當者，亦得為證據。本件檢察官、被
    告甲○○、乙○○於本院準備程序時已表示對於除上所述之
    其餘全案卷證所存證據（含供述及非供述證據）均同意有證
    據能力，本院復斟酌該等證據並非非法取得，亦無證明力明
    顯過低之情形，以之作為證據，應屬適當，是依刑事訴訟法
    第159 條之5 第1 項規定，應認該等證據均得採為證據。
貳、有罪部分：
一、上揭事實，業據被告甲○○、乙○○於本院審理時坦承不諱
    ，核與證人即被害人李保賢於警詢時；證人即被害人唐仁永
    於警詢時、偵查中；證人即同案被告乙○○於本院審理時證
    述之情相符，並有贓物認領保管單2 紙、屏東縣警察局車輛
    尋獲電腦輸入單1 紙及照片16幀附卷可稽，堪認被告甲○○
    、乙○○之自白與事實相符，本件事證明確，被告甲○○、
    乙○○犯行均堪認定。至公訴意旨雖認被告甲○○、乙○○
    共同於97年12月2 日9 時許，在高雄市苓雅區○○○路國際
    商工圍牆旁竊取上開自小客車云云，惟被告甲○○否認參與
    竊取自小客車犯行，被告乙○○亦為相同之證述（詳下述）
    ，難認被告甲○○為此部分犯行，又被告乙○○堅稱係於97
    年12月2 日19時許，在屏東縣屏東市○○路竊取上開自小客
    車，而97年12月2 日9 時許係被害人李保賢發現上開自小客
    車遭竊之時間；高雄市苓雅區○○○路國際商工圍牆旁則係
    被害人李保賢停放上開自小客車之處，且被害人李保賢或其
    他任何人均未目擊被告乙○○行竊過程，故上開自小客車先
    遭不詳之人竊取後停放在屏東縣屏東市○○路，再為被告乙
    ○○竊取，亦不無可能，是被告乙○○所辯尚屬可採，公訴
    意旨容有誤會，併此敘明。
三、按刑法第321 條第1 項第3 款之攜帶兇器竊盜罪，係以行為
    人攜帶兇器竊盜為其加重條件，所謂兇器，其種類並無限制
    ，凡客觀上足對人之生命、身體構成威脅，具有危險性之兇
    器均屬之，被告乙○○為竊取自小客車犯行時所用之磨尖板
    手，及被告甲○○、乙○○為竊取雞隻犯行時所用之鐵鉗，
    均為金屬製品，質地堅硬、銳利之物，均足以對人之生命、
    身體造成威脅，均可認定為兇器；次按鐵絲網具有隔絕內外
    之防閑作用，係屬安全設備，是核被告乙○○就竊取自小客
    車之所為，係犯刑法第321 條第1 項第3 款之攜帶兇器竊盜
    罪；核被告甲○○、乙○○就竊取雞隻之所為，係犯刑法第
    321 條第1 項第2 款、第3 款之攜帶兇器毀越安全設備竊盜
    罪。被告甲○○、乙○○就竊取雞隻犯行間，互有犯意聯絡
    及行為分擔，均為共同正犯。被告乙○○所犯2 罪間，犯意
    各別，行為互殊，皆可獨立評價，應予分論併罰。被告乙○
    ○前曾於86年間因竊盜案件，經臺灣高雄地方法院以87年度
    訴緝字第240 號判決判處有期徒刑3 年，並經臺灣高等法院
    高雄分院以88年度上訴字第795 號判決駁回上訴而確定，自
    93年8 月16日起入監服刑，迄95年10月16日因縮短刑期假釋
    出監，而於96年4 月23日縮刑期滿未經撤銷假釋以視為執行
    完畢論；被告甲○○則前曾於93年間因違反毒品危害防制條
    例案件，經本院以94年度訴字第261 號判決判處有期徒刑10
    月，並經臺灣高等法院高雄分院以94年度上訴字第1476號判
    決駁回上訴而確定，復於同年間因竊盜案件，經本院以94年
    度易字第299 號判決判處有期徒刑6 月確定，上開有期徒刑
    10月、6 月嗣經臺灣高等法院高雄分院以96年度聲減字第32
    號裁定減刑後應執行有期徒刑7 月，甫於96年7 月16日執行
    完畢等情，有臺灣高等法院被告前案紀錄表2 份在卷可稽，
    渠等於受徒刑之執行完畢，5 年以內故意再犯本件有期徒刑
    以上之罪，均為累犯，所犯各罪均應依刑法第47條第1 項之
    規定加重其刑。爰審酌被告甲○○、乙○○不思正途營生，
    竟貪圖小利而為竊盜犯行，惟犯罪後坦承犯行，態度良好，
    且竊得之物價值不高，所生危害尚屬輕微，及其犯罪之目的
    、手段等一切情狀，量處如主文所示之刑，並就被告乙○○
    定其應執行之刑，以資懲儆。至被告乙○○為竊取自小客車
    犯行時所用之磨尖板手，非其所有；被告甲○○、乙○○為
    竊取雞隻犯行時所用之鐵鉗，則未據扣案，且該磨尖板手、
    鐵鉗均非屬違禁物，爰均不予宣告沒收。
、無罪部分：
一、公訴意旨另略以：被告甲○○與乙○○共同意圖為自己不法
    之所有，於97年12月2 日9 時許，在高雄市苓雅區○○○路
    國際商工圍牆旁，共同持板手竊取李保賢所有之上開自小客
    車，因認被告甲○○與乙○○共犯刑法第321 條第1 項第3
    款之加重竊盜罪嫌云云。
二、按犯罪事實應依證據認定之，無證據不得認定犯罪事實；又
    不能證明被告犯罪者，應諭知無罪之判決，刑事訴訟法第15
    4 條第2 項、第301 條第1 項分別定有明文。次按事實之認
    定，應憑證據，如未能發現相當證據，或證據不足以證明，
    自不能以推測或擬制之方法，以為裁判之基礎；又認定犯罪
    事實所憑之證據，雖不以直接證據為限，間接證據亦包括在
    內，然而無論直接或間接證據，其為訴訟上之證明，須於通
    常一般之人不致有所懷疑，而得確信其為真實之程度者，始
    得據為有罪之認定；再認定不利於被告之事實，須依積極證
    據，苟積極證據不足為不利於被告事實之認定時，即應為有
    利於被告之認定，更不必有何有利之證據，最高法院著有40
    年台上字第86號判例、76年台上字第4986號判例及30年上字
    第816 號判例，可資參照。
三、訊據被告甲○○堅決否認有與乙○○共為竊取李保賢所有之
    上開自小客車犯行，辯稱：伊沒有與乙○○共同竊取上開自
    小客車等語。經查，證人即同案被告乙○○於本院審理時結
    證稱：K8-6265 號自小客車是伊偷的，伊於97年12月2 日下
    午7 時在屏東市○○路附近，以該車內原有之削尖扳手竊取
    ，發動上開車輛的扳手是磨尖的，但伊不知道是何人的，甲
    ○○沒有和伊一起去偷車，他是事後才坐該車，都是伊載甲
    ○○，直到被人家發現才棄車逃逸，在警詢及偵訊時都說甲
    ○○有和伊一起去偷車是因為伊認為甲○○把所有責任都推
    給伊，伊想報復他，今天伊所述才是事實，到法庭時伊想看
    甲○○有無要承認他所做的部分，因為他今日所陳述的是事
    實，所以伊願意說實話等語（見本院卷第46頁），核與被告
    甲○○所辯相符，且證人乙○○於警詢時、偵查中曾否認上
    開自小客車係其所竊並推稱該車係被告甲○○所竊，若該車
    真係被告甲○○所竊，證人乙○○大可於本院審理時亦為該
    等證述，惟其仍願據實陳述，顯見證人乙○○於本院審理時
    所為之上開證述應與事實相符而可採信，足認上開自小客車
    確係乙○○獨力所竊取，難認被告甲○○有與乙○○共為竊
    取上開自小客車犯行。此外，復查又無其他積極、確切之證
    據足以證明被告甲○○涉有公訴意旨所指之竊取上開自小客
    車犯行，要屬不能證明其犯罪，揆諸前揭說明，自應為無罪
    之諭知。
據上論斷，應依刑事訴訟法第299 條第1 項前段、第301 條，刑
法第28條、第321 條第1 項第2 款、第3 款、第47條第1 項、第
51條第5 款，判決如主文。
本案經檢察官廖華君到庭執行職務。
中    華    民    國    98    年    9     月    15    日
                  刑事第五庭    法  官  林家聖
以上正本證明與原本無異。
如不服本判決應於收受判決後10日內向本院提出上訴書狀，並應
敘述具體理由；其未敘述上訴理由者，應於上訴期間屆滿後20日
內向本院補提理由書（均須按他造當事人之人數附繕本）「切勿
逕送上級法院」。
中    華    民    國    98    年    9     月    15    日
                                書記官  陳蓉柔
附錄本判決論罪之法條：
刑法第321條第1 項第2 款、第3 款
犯竊盜罪而有左列情形之一者，處6 月以上、5 年以下有期徒刑
：
二、毀越門扇、牆垣或其他安全設備而犯之者。
三、攜帶兇器而犯之者。


司法院資訊處製作；財團法人民間司法改革基金會備份。
